

HAROLD STEVEN PUENTES

Estudiante de Ingeniería de Procesos Industriales

Bogotá

Teléfono/celular: 301 636 6267 E-mail: hspuentes@gmail.com

LinkedIn: https://www.linkedin.com/in/harold-steven-puentes-romero-

EXTRACTO PROFESIONAL

Estudiante de sexto semestre de Ingeniería de Procesos Industriales, con nivel intermedio de idioma inglés, con experiencia laboral como asistente administrativo en sector automotriz con conocimiento en contratación estatal y gestión de compras, así como apoyo a mensajería y administración de negocios familiares como ferretería y depósito de materiales para construcción.

Soy emprendedor e innovador en las ideas que propongo, se me facilita el aprendizaje y el trabajo en grupo, estoy dispuesto a proponer y trabajar en pro de las funciones que deba desempeñar. Mis fortalezas son la agilidad y organización en las labores asignadas, siempre estoy interesado en aprender nuevas cosas y de la misma manera mejorar mi desempeño diario en lo laboral y lo personal.

FORMACIÓN ACADÉMICA

2022

Politécnico de Colombia Diplomado e<u>n contratac</u>ión Estatal

2019 - 2022

Escuela Tecnológica Instituto Técnico Central Ingeniera de Procesos Industriales

2007 - 2009

Servicio Nacional de Aprendizaje SENA Técnico en documentación y registro de operaciones contables

EXPERIENCIA LABORAL

De enero de 2014 a mayo 2018

Deposito y Ferretería la 22 / Administrador

- Manejo y control de la caja principal,
- Contabilidad básica, archivo y manejo de papelería contable.
- Recepción y entrega de productos al cliente
- Manejo de créditos, seguimiento de cartera
- Inventario y control de productos, control y seguimiento de compras.
- Pago a proveedores,
- Colorista en mezcla de pinturas tipo arquitectónico, tipo maderas y tipo automotriz.

Jefe Inmediato: Jorge Alexis Puentes.

Teléfono: 310 213 2999

EXPERIENCIA LABORAL

Agosto 2018-Marzo 2022

Asistente Administrativo / Mensajero

- Apoyo administrativo en legalización de dineros de anticipos en sistema DMS.
- Creación de terceros en sistema DMS.
- Archivo de documentos y soportes de acuerdo con el sistema de gestión de Calidad.
- Registro y control de documentos y correspondencia del área.
- Recepción y trámite de facturas
- Gestión de compras de repuestos y partes eléctricas para motores diésel, plantas eléctricas, vehículos de gran capacidad tipo aeroportuarios desde cotización, contabilización, cargue a Inventario y distribución y entrega de acuerdo con proyectos en desarrollo.
- Búsqueda y análisis de procesos de licitación en plataforma SECOP II

JEFE INMEDIATO: David Bravo. Teléfono: 4227700 EXT: 214

Cel: 322 227 5771